# 合并报表中往来抵消的问题

提问人：xy007007 时间：2016-07-10 22:07:07
母公司下有一子公司，实际子公司就是母公司的一个代工厂，子公司生产完成品后先卖予母公司，母公司对外销售。至截止日，有一批货物子公司卖予母公司后未及时开票，导致子公司暂估收入时暂估了销项税，而母公司暂估采购未暂估进项税，导致双方往来差这一块税款。至截止日这批货物母公司对外销售了部分，还有部分未实现销售，请教下版主截止日编合并报表时，是否可以在母公司暂估上该进项税，这样往来就能全部抵消掉？还有，有人建议暂估在应交税费，有人让暂估在其他流动资产中，该如何处理比较好？谢谢

回答人：chenyiwei
在编制合并报表的过程中，可以采用“在母公司暂估上该进项税，这样往来就能全部抵消掉”的做法（注：不代表母公司个别报表层面可以直接确认该暂估税额）。在合并报表层面，该暂估税额应列报为“其他流动资产——待抵扣进项税额”。